# 改制企业的基准日前亏损能否继续税前弥补？

提问人：人之初性本善 时间：2011-05-16 16:09:12
请问各位老师们： 某国有企业改制为全部为职工股东的有限责任公司，改制基准日累积大额亏损，净资产不足设立注册资本，母体公司对差额部分予以了补齐，而且对改制基准日至新公司设立日之间的亏损也进行了弥补。改制后的企业在后续的几年企业所得税汇算清缴时，对改制基准日前的亏损进行了弥补，且得到税务的受理。但是在最近的一次税务稽查时，税务人员却提出，改制前的亏损母体已经补足，不能在税前弥补这些亏损了，要求企业补缴大量税款。 请问大家：似这般情况，改制前的累计亏损能都在税前弥补？税务的处罚决定是否合法？

回答人：chenyiwei
被改制企业收到原股东用于弥补亏损的资金时，会计上是计入资本公积处理，但税务上应当视同接受捐赠，计入应纳税所得额，从而减少了改制后企业可税前弥补的亏损。个人理解稽查人员的观点似乎没有明显不当之处。